【裁判字號】    99,基秩,62
【裁判日期】    991130
【裁判案由】    違反社會秩序維護法
【裁判全文】
臺灣基隆地方法院基隆簡易庭裁定        99年度基秩字第62號
移送機關    基隆市警察局第四分局
被移送人    蔡水誠
上列被移送人因違反社會秩序維護法案件，經移送機關以中華民
國99年11月10日基警四分社字第09904629051 號移送書移送審理
，本院裁定如下：
    主      文
蔡水誠買賣業，發現來歷不明之物品，不迅即報告警察機關，處
罰鍰新臺幣貳仟元。
    事實及理由
一、被移送人蔡水誠違法之事實：
  (一)時間：民國99年9 月14日7時55分許。
  (二)地點：基隆市○○區○○路61號。
  (三)行為：被移送人於上述時、地，發現黃志傑持往變賣之住宅
    白鐵門1 片，係來歷不明之物品，不迅即報告警察機關，且
    不予登記買賣紀錄，而約定以低於市價甚多之新臺幣（下同
    ）420 元之價格收購。
二、上開事實有下列證據足以證明︰
  (一)被移送人蔡水誠於警詢中坦承向黃志傑收購住宅白鐵門1片
    ，且未設簿登記黃志傑之年籍資料。
  (二)證人黃志傑於警詢之證述：其售予被移送人之住宅白鐵門1
    片係伊竊得之贓物。
  (三)證人許明珠於警詢之證述：被移送人收購之住宅白鐵門1 片
    為其所失竊。
  (四)照片4 幀。
  (五)被移送人雖辯稱：黃志傑當時說白鐵門是他家裡換下來的，
    他說沒有帶身分證件，要回去拿之後再回來登記，但回去後
    就沒再來了，之前黃志傑曾多次拿紙類、寶特瓶、鐵罐等到
    店裡販賣云云，惟證人黃志傑證稱：伊將白鐵門出售時，回
    收商都沒有問該白鐵門之來源，所以伊也沒有告訴他關於該
    白鐵門之來源，他也沒有要求伊登錄基本資料等語，與被移
    送人前開所辯有所出入，再佐以被移送人僅以420 元之低價
    即購得前開白鐵門，此經證人黃志傑證述在卷，且被移送人
    所任職之興隆行，平時若遇有人持可疑物品前來販售，均會
    登錄販售人之基本資料後，始行收購，此經被移送人自承在
    卷，並有「收受物品、舊貨、五金廢料或廢棄物登記表」之
    照片2 幀在卷可參，而本件證人黃志傑所出售之白鐵門與一
    般常見之紙類、寶特瓶、鐵罐等回收物品有異，非屬常見之
    回收物品，惟被移送人卻未要求黃志傑提供基本資料以便登
    載，足認被移送人對於該白鐵門為來歷不明之物品，主觀上
    應無不知之理，惟被移送人卻未立即報告該管警察機關，反
    而以420 元之低價收購上述白鐵門，顯已違反社會秩序維護
    法第76條第1項之規定甚明。
三、至移送意旨雖認被移送人應依社會秩序維護法第76條第2 項
    之規定裁罰，然該項規定係以違規情節重大或再次違反者，
    始處或併處停止營業或勒令歇業，而依卷內事證，僅足以證
    明被移送人發現來歷不明之白鐵門1 次，且被移送人發現之
    數量非鉅，難謂情節重大；且依卷附臺灣高等法院被告前案
    紀錄表所載，被移送人前並無任何違反社會秩序維護法第76
    條第1 項之前案紀錄，應無「再次違反」可言，移送意旨援
    引此法條請求裁處，容有誤會。
四、按社會秩序維護法第43條第1 項所列各款以外之案件，警察
    機關於訊問後，應即移送該管簡易庭裁定；前項警察機關移
    請裁定之案件，該管簡易庭認為不應處罰或以不處拘留、勒
    令歇業、停止營業為適當者，得逕為不罰或其他處罰之裁定
    ，同法第45條定有明文。茲本院認本件以不處勒令歇業、停
    止營業為適當，爰改處如主文所示之罰鍰。
五、依社會秩序維護法第45條第2 項、第76條第1 項第1 款，裁
    定如主文。
中    華    民    國    99    年    11    月    30    日
                  基隆簡易庭法  官   蔡和憲
上正本證明與原本無異
如不服本裁定，得於裁定書送達之翌日起5 日內，以書狀敘述理
由，向本庭提起抗告。
中    華    民    國    99    年    11    月    30    日
                            書記官   翁其良

司法院資訊處製作；財團法人民間司法改革基金會備份。
